【裁判字號】    98,易,1296
【裁判日期】    990122
【裁判案由】    竊盜
【裁判全文】
臺灣彰化地方法院刑事判決              98年度易字第1296號
公  訴  人  臺灣彰化地方法院檢察署檢察官
被      告  丙○○
上列被告因竊盜案件，經檢察官提起公訴（98年度偵緝字第670
號），判決如下：
    主    文
丙○○攜帶兇器竊盜，累犯，處有期徒刑柒月。扣案之扳手壹支
、及鉗壹支均沒收之。
    犯 罪 事 實
一、丙○○前因施用第一級毒品案件，經臺灣臺中地方法院於民
    國95年12月4日以95年度訴字第2800號判處有期徒刑7月確定
    ；又因犯公共危險案件，復經同院於96年7月9日以96年度中
    交簡字第1501號判處有期徒刑3月確定；嗣上開案件分別經
    同院於96年7月16日、96年8月22日以96年度聲減字第499號
    、96年度聲減字第3224號裁定各減刑為有期徒刑3月又15日
    、1月又15日確定，經接續執行後並於96年8月30日易科罰金
    執行完畢。詎仍不知警惕，另基於意圖為自己不法所有之犯
    意，於98年8月27日下午6時許，在彰化縣埤頭鄉○○村○○
    段663地號土地，以自備足供兇器使用之板手與鉗子各1支，
    竊取乙○○所有之農用抽水馬達1個，得手後持之前往位於
    彰化縣二林鎮○○里路東巷3-2號之「大華資源回收場」，
    以新臺幣500元之價格，變賣予不知情之甲○○，所得款項
    花用殆盡。嗣經甲○○發覺有異，始報警循線查知上情，並
    扣得丙○○所有上開板手與鉗子各1支。
二、案經彰化縣警察局芳苑分局報請臺灣彰化地方法院檢察署檢
    察官偵查起訴。
    理    由
一、按被告以外之人於審判外之言詞或書面陳述，除法律有規定
    者外，不得作為證據，又被告以外之人於審判外之陳述，雖
    不符刑事訴訟法第159條之1至第159條之4之規定，而經當事
    人於審判程序同意作為證據，法院審酌該言詞陳述或書面陳
    述作成時之情況，認為適當者，亦得為證據。當事人於法院
    調查證據時，知有同法第159條第1項不得為證據之情形，而
    未於言詞辯論終結前聲明異議者，視為有前項同意，刑事訴
    訟法第159條第1項、第159條之5分別定有明文。查證人乙○
    ○、甲○○於警詢中之證述，雖係被告以外之人於審判外之
    言詞陳述，為傳聞證據，然被告、公訴人於本院行準備程序
    與審理時均同意將之引為證據，渠等知悉該等言詞陳述為傳
    聞證據而未於言詞辯論終結前聲明異議，本院復審酌該等言
    詞陳述均係由證人出於自由意識而陳述，且核無其他證據足
    認該等陳述有何顯不可信之情事等一切情況，認為適當，依
    刑事訴訟法第159條之5規定，認上開證人於警詢中之證述得
    採為認定本件犯罪事實所憑之證據，合先敘明。
二、上開犯罪事實，業據被告丙○○於本院審理中坦承不諱，核
    與證人乙○○、甲○○於警詢中之證述情節相符，且有現場
    照片5幀、大華五金回收資源場單據1份、贓物認領保管單1
    份；此外，又有扣案之板手與鉗子各1支可資憑證，足認被
    告之自白應與事實相符，洵堪採信。從而，本件事證已臻明
    確，被告上開犯行均堪認定。
三、按刑法第321條第1項第3款之攜帶兇器竊盜罪，係以行為人
    攜帶兇器為其加重條件，此所謂兇器，其種類並無限制，凡
    客觀上足以對人之生命、身體、安全構成威脅，具有危險性
    之兇器為已足，並不以攜帶之初有行兇之意圖為必要，有最
    高法院79年臺上字第5253號判例意旨可資參照。查本案被告
    行竊時攜帶之扳手及鉗子各1支，既屬銳器、質地堅硬，倘
    持以抵拒，足以危害於他人生命、身體之安全，客觀上應認
    係兇器無疑。是核被告所為，係犯刑法第321條第1項第3款
    之攜帶兇器竊盜罪。又被告曾因施用第一級毒品案件，經臺
    灣臺中地方法院於95年12月4日以95年度訴字第2800號判處
    有期徒刑7月確定；又因公共危險案件，復經同院於96年7月
    9 日以96年度中交簡字第1501號判處有期徒刑3月確定；嗣
    上開案件分別經同院於96年7月16日、96年8月22日以96年度
    聲減字第499號、96年度聲減字第3224號裁定各減刑為有期
    徒刑3月又15日、1月又15日確定，經接續執行後並於96年8
    月30日易科罰金執行完畢等情，有臺灣彰化地方法院檢察署
    刑案資料查註紀錄表及臺灣高等法院被告前案紀錄表各一份
    附卷可稽，茲其於五年以內再故意犯本件有期徒刑以上之罪
    ，為累犯，應依刑法第47條第1項之規定，加重其刑。爰審
    酌被告正值青壯，竟不思以合法正當途徑賺取所得，持客觀
    上具危險性而足為兇器之扳手及鉗子各1支為竊盜之手段，
    竊取他人抽水馬達變賣牟利，造成他人生活不便，及所竊取
    之財物價值，惟犯後坦承犯行，態度尚佳等一切情狀，量處
    如主文所示之刑，以示懲儆。至被告持以行竊所用之扳手及
    鉗子各1支，均係被告所有，且均已供其行竊犯罪所用之物
    ，業據其陳明在卷，爰依刑法第38條第1項第2款規定，併予
    宣告沒收。
據上論斷，應依刑事訴訟法第299條第1項前段，刑法第321條第1
項第3款、第47條第1項、第38條第1項第2款，刑法施行法第1條
之1，判決如主文。
本案經檢察官鄭智文到庭執行職務
中    華    民    國    99    年    1    月     22    日
                   刑事第四庭    法  官  吳俊螢
以上正本證明與原本無異。
如不服本判決，應於收受判決後10日內向本院提出上訴書狀，並
應敘述具體理由；其未敘述上訴理由者，應於上訴期間屆滿後20
日內向本院補提理由書（均須按他造當事人之人數附繕本「切勿
逕送上級法院」）。
告訴人或被害人對於判決如有不服具備理由請求檢察官上訴者，
其上訴期間之計算係以檢察官收受判決正本之日期為準。
中    華    民    國    99    年    1     月    22    日
                                 書記官   林怡吟
附錄本案論罪科刑法條全文：
中華民國刑法第320條（普通竊盜罪、竊佔罪）
意圖為自己或第三人不法之所有，而竊取他人之動產者，為竊盜
罪，處五年以下有期徒刑、拘役或五百元以下罰金。
意圖為自己或第三人不法之利益，而竊佔他人之不動產者，依前
項之規定處斷。
前二項之未遂犯罰之。
中華民國刑法第321條
犯竊盜罪而有左列情形之一者，處六月以上、五年以下有期徒刑
：
一、於夜間侵入住宅或有人居住之建築物、船艦或隱匿其內而犯
    之者。
二、毀越門扇、牆垣或其他安全設備而犯之者。
三、攜帶兇器而犯之者。
四、結夥三人以上而犯之者。
五、乘火災、水災或其他災害之際而犯之者。
六、在車站或埠頭而犯之者。
前項之未遂犯罰之。

司法院資訊處製作；財團法人民間司法改革基金會備份。
